【裁判字號】    90,毒抗,601
【裁判日期】    900904
【裁判案由】    聲請強制戒治
【裁判全文】
臺灣高等法院臺中分院刑事裁定                      九十年度毒抗字第六一號
    抗  告  人
    即  被  告  甲○○
右抗告人因違反毒品危害防制條例案件，經檢察官聲請強制戒治，不服臺灣彰化地方
法院中華民國九十年六月八日裁定（九十年度毒聲字第二三四七號，聲請案號：台灣
彰化地方法院檢察署九十年度聲戒字第五三七號，同署九十年度毒偵字第一八六七號
），提起抗告，本院裁定如左：
      主    文
抗告駁回。
      理    由
一、按經觀察、勒戒後，有繼續施用毒品之傾向者，由檢察官聲請法院裁定令入戒治
    處所施以強制戒治，其期間為一年，此於毒品危害防制條例第二十條第二項定有
    明文。
二、本件抗告意旨略以：抗告人即被告甲○○（以下簡稱為被告）接到原審裁定書所
    指被告於九十年四月二十七日或其前四日內某時，在不詳處所施用第二級毒品安
    非他命，為警在彰化縣芳苑鄉○○村○○路○○段八九五號前查獲，根本沒有此
    事，又其後警方對本人所採之尿液，為何一定要三個鐘頭之後始封瓶，是二林刑
    事組暗中將我的尿液滲入安非他命，當天於外面拿到我裡面的安非他命，其淨重
    是零點二公克，而送到法院只剩一個空袋子，被告肯定是刑事人員將安非他命滲
    入我的尿液中，否則零點二公克安非他命為何只剩一個空袋子，且該袋子內外絕
    無被告指紋，原審裁定將被告移送強制戒治，殊有不當，爰依法提起抗告。
三、第查：本件被告前因施用毒品，經強制戒治，嗣裁定停止戒治交付保護管束期滿
    ，由台灣彰化地方法院檢察署檢察官於民國八十九年十二月一日，以八十九年度
    戒毒偵字第一四四二號為不起訴處分確定。詎抗告人仍不知悛悔警惕，復於九十
    年四月二十七日或其前四日內之某時，在不詳處所，施用第二級毒品安非他命。
    抗告人於偵查中雖矢口否認上開犯行，惟抗告人獲案後採集尿液送檢驗結果，呈
    安非他命陽性反應，有彰化縣衛生局出具之尿液檢驗報告書一紙附卷可稽，及安
    非他命一包（毛重０．二公克）、安非他命玻璃吸食器一支、吸管一支扣案可資
    佐證，復有不起訴處分書、刑案資料查註紀錄表附卷可考，核被告於前開不起訴
    處分確定後，五年內再犯毒品危害防制條例第十條第二項之施用第二級毒品罪，
    檢察官據以聲請原審法院裁定令入戒治處所施以強制戒治，原審法院依首開規定
    ，令入戒治處所施以強制戒治，期間一年，於法並無不合，抗告意旨辯稱：肯定
    是二林刑事組暗中將我的尿液滲入安非他命云云，惟查，據採尿當時同在現場之
    涉案人劉祖仁於偵查中證稱「我有看到他那瓶尿液，被告接受採尿後，被告自己
    放在辦公桌上，我並沒有看到警員再去把他挪動」（詳見九十年度毒偵字第一八
    六七號卷訊問筆錄），則原審裁准被告應強制戒治，自係依法有據，洵無不合。
    抗告人空口指稱警方暗中將尿液滲入安非他命云云，已難採信。抗告人以上開理
    由，而指摘原裁定不當，請求撤銷原裁定，自屬無據，其提起本件抗告為無理由
    ，應予駁回。
四、據上論斷，應依刑事訴訟法第四百十二條，裁定如主文。
中      華      民      國      九十     年       九      月     四     日
                                    臺灣高等法院臺中分院刑事第三庭
                                          審判長法  官  方  艤  駐
                                                法  官  胡  忠  文
                                      法  官  劉  連  星
右正本證明與原本無異。
不得再抗告。
                                                書記官  顏  子  良
中      華      民      國      九十     年       九      月     五     日
                                                                        Ｉ


司法院資訊處製作；財團法人民間司法改革基金會備份。
